Config:
  hfst:
    Gen: ../../../src/generator-gt-norm.hfst
    Morph: ../../../src/analyser-gt-norm.hfst
  xerox:
    Gen: ../../../src/generator-gt-norm.xfst
    Morph: ../../../src/analyser-gt-norm.xfst
    App: lookup

Tests:
  Verb - etsüh[cry] :
    etsüh+V+I+0+Ipfv+Sg1:       ihtsüh
    etsüh+V+I+0+Ipfv+Sg2:       įįtsüh
    etsüh+V+I+0+Ipfv+Sg3:       etsüh
    etsüh+V+I+0+Ipfv+Indef:   ch’etsüh
    etsüh+V+I+0+Ipfv+Pl1:       ts’etsüh
    etsüh+V+I+0+Ipfv+Pl2:       ahtsüh
    etsüh+V+I+0+Ipfv+Pl3:       hetsüh